臺灣高等法院刑事判決　　　　　　　　　　　　　九十一年度交上易字第三四八號
　　上　訴　人　臺灣桃園地方法院檢察署檢察官
　　被　　　告　甲○○
右上訴人因被告過失傷害案件，不服臺灣桃園地方法院九十一年度交易字第三五０號
，中華民國九十一年七月二十六日第一審判決（起訴案號：臺灣桃園地方法院檢察署
九十年度偵字第一九八四四號），提起上訴，本院判決如左：
    主  文
上訴駁回。
    事  實
一、甲○○於民國九十年十月二十日上午九時四十分許，駕駛車牌號碼Ｚ九─七三九
    八自用小客車，沿桃園縣桃園市○○路往台北方向行駛，途經萬壽路與民生路僅
    有閃光號誌之交岔口時，適左方橫向有乙○○○騎乘車牌號碼ＱＴＢ─三九一機
    車，沿桃園市○○路往台北縣鶯歌方向行駛。甲○○本應注意車輛行至無號誌交
    岔路口時，支線道應讓暫停幹線道先行，而萬壽路為支線道，民生路屬幹線道。
    依當時情形，又能注意，竟疏未注意，即貿然前行，致與亦疏未注意行經閃光黃
    燈交岔路口，應減速慢行，而未減速慢行之乙○○○所騎機車碰撞。乙○○○因
    而人車倒地，受有上顎右側正中及側車門齒、左側正中門齒牙冠折斷、下顎右側
    側門齒及犬齒牙冠折斷、上下唇撕裂傷合併瘀血及腫痛、左前臂骨折、唇部外傷
    、下唇穿透至口腔內約四公分長、牙齒骨折、胸挫傷等傷害。甲○○並在車禍現
    場，向前來處理之警員丙○○坦承肇事致人受傷，於犯罪被發覺前，向警員自首
    而接受裁判。
二、案經乙○○○訴由桃園縣警察局桃園分局報請台灣桃園地方法院檢察署檢察官偵
    查起訴。
    理  由
壹、認定犯罪事實所憑之證據及理由
一、右揭事實，迭據告訴人乙○○○於警訊、檢察官訊問及原法院、本院審理時指訴
    綦詳，並據提出診斷證明書影本、受傷照片附卷為證（見偵查卷第六、七、十三
    、十四、十五頁）。
二、被告甲○○於警訊、檢察官訊問及原法院審理時均坦承於上揭時、地，駕駛車輛
    肇事，致告訴人受傷等情。被告於本院審理時除坦承肇事外，並供述告訴人確實
    騎乘機車沿桃園市○○路往台北縣鶯歌方向行駛無訛（見本院卷第二０頁），核
    與告訴人指訴其車行方向相符。復由卷附桃園縣警察局道路交通事故調查報告表
    、車輛損壞照片（見偵查卷第十至十五頁），可知被告所駕駛車輛係左前方向燈
    破損、左前引擎蓋凹陷，告訴人所騎乘機車右前側腳踏板破損，足資印證被告駕
    駛車輛係碰撞由左方橫向行駛過來由告訴人所騎乘機車無訛。
三、按車輛行至無號誌或號誌故障而無交通警察指揮之交岔路口，支線道車應暫停讓
    幹線道車先行，道路交通安全規則第一百零二條第二款定有明文。而上開交岔路
    口有閃光號誌，告訴人車行方向為閃光黃燈等情，經告訴人陳明在卷（見原審卷
    第十三頁）。被告行駛於支線道之萬壽路，抵達屬幹線道之民生路交岔路口，本
    應注意上開規定，暫停讓行駛於幹線道之告訴人所騎乘機車先行。其能注意而疏
    未注意，仍貿然前行，致發生碰撞。就本件車禍，被告有過失責任，灼然無疑。
    又告訴人行經閃光黃燈之交岔路口，仍維持時速二十公里正常行駛等情，業據告
    訴人於警訊中供明（見偵查卷第四頁背面）。告訴人未依規定於行經閃光黃燈交
    岔路口時，減速慢行，同可認定。本件車禍肇事責任經台灣省桃園縣區車輛行車
    事故鑑定委員會鑑定結果，亦同上認定，有該委員會九十一年三月二十九日九十
    府車鑑桃字第九０一八三四號函暨所附鑑定意見書，及該委員會九十一年五月十
    日九一府車鑑桃行字第二五七號函附卷可據（見偵查卷第三六頁）。
四、證人即現場處理警員丙○○於本院審理時結證：值班警員通知伊到車禍現場處理
    ，伊到達前不知肇事者身分。伊到現場時，傷者已送醫，有一男子過來向伊表示
    係他開車肇事，伊有要他出示證件登記等語（見本院卷第十八頁），核與被告供
    述有向現場警員表明肇事情節相符（見本院卷第二三頁）。堪信被告於犯罪被有
    偵查犯罪職權之公務員發覺前，即向該管公務員承認犯罪，而受裁判，其屬自首
    ，應可認定。
貳、論罪之理由
一、核被告所為，係犯刑法第二百八十四條第一項前段之過失傷害罪。
二、被告犯罪後對於未發覺之罪自首而接受裁判，應依刑法第六十二條前段規定，減
    輕其刑。
參、本院駁回上訴之理由
    原判決以被告罪證明確，並援引刑法第二百八十四條第一項前段、第六十二條前
    段、第四十一條第一項前段，罰金罰鍰提高標準條例第一條前段、第二條規定，
    並審酌被告過失程度、造成告訴人之損害、告訴人對於車禍之發生與有過失並被
    告犯罪後態度等一切情狀，量處被告有期徒刑三月，並諭知易科罰金之折算標準
    。雖公訴人依告訴人之請求提起上訴意旨略以：被告並非自首，且犯罪後態度蠻
    橫，並無悔意，原判決誤認被告係自首而減輕其刑，尚有違誤等語。惟查，被告
    係自首等情，已如理由壹、四所述。且刑法第二百八十四條第一項前段，法定本
    刑為六月以下有期徒刑、拘役或五百元以下罰金。又被告應依自首規定減輕其刑
    ，而減輕其刑者，依刑法第六十六條前段規定，得減輕其刑至二分之一。原判決
    量處被告有期徒刑三月，量刑並未從輕。是原判決認事用法，並無不合，量刑亦
    稱妥適。公訴人上訴意旨仍執前詞，指摘原判決不當，提起上訴，為無理由，應
    予駁回。
肆、適用之法律
    刑事訴訟法第三百六十八條。
本案經檢察官鄭富銘到庭執行職務。
中      華      民      國      九十一      年      十    月    三十    日
                              臺灣高等法院交通法庭
                                  審判長法  官  葉  麗  霞
                                        法  官  范  清  銘
                                        法  官  李  錦  樑
右正本證明與原本無異。
不得上訴。
                                        書記官  郭  台  發
中      華      民      國      九十一      年      十    月  三十一    日
附錄：本案論罪科刑法條全文
刑法第二百八十四條第一項前段
因過失傷害人者，處六月以下有期徒刑、拘役或五百元以下罰金。致重傷者，處一年
以下有期徒刑、拘役或五百元下罰金。
從事業務之人，因業務之過失傷害人者，處一年以下有期徒刑、拘役或一千元以下罰
金。致重傷者，處三年以下有期徒刑、拘役或二千元以下罰金。
